臺灣士林地方法院民事裁定
110年度消債職聲免字第66號
債  務  人  李致煌  
代  理  人  吳柏興律師(法扶律師)
債  權  人  永豐商業銀行股份有限公司
法定代理人  陳嘉賢  
代  理  人  呂亮毅  
債  權  人  玉山商業銀行股份有限公司
法定代理人  黃男州  
代  理  人  朱逸君  
債  權  人  合作金庫商業銀行股份有限公司
法定代理人  雷仲達  
代  理  人  黃浚祥  
上列債務人聲請消費者債務清理條例事件，本院裁定如下：
    主  文
債務人李致煌應予免責。
    理  由
一、按法院為終止或終結清算程序之裁定確定後，除別有規定外
    ，應以裁定免除債務人之債務，消費者債務清理條例（下稱
    消債條例）第132條定有明文。又按法院裁定開始清算程序
    後，債務人有薪資、執行業務所得或其他固定收入，扣除自
    己及依法應受其扶養者所必要生活費用之數額後仍有餘額，
    而普通債權人之分配總額低於債務人聲請清算前2年間，可
    處分所得扣除自己及依法應受其扶養者所必要生活費用之數
    額者，法院應為不免責之裁定。但債務人證明經普通債權人
    全體同意者，不在此限；債務人有下列各款情形之一者，法
    院應為不免責之裁定。但債務人證明經普通債權人全體同意
    者，不在此限：一、於7年內曾依破產法或本條例規定受免
    責。二、故意隱匿、毀損應屬清算財團之財產，或為其他不
    利於債權人之處分，致債權人受有損害。三、捏造債務或承
    認不真實之債務。四、聲請清算前2年內，因消費奢侈商品
    或服務、賭博或其他投機行為，所負債務之總額逾聲請清算
    時無擔保及無優先權債務之半數，而生開始清算之原因。五
    、於清算聲請前1年內，已有清算之原因，而隱瞞其事實，
    使他人與之為交易致生損害。六、明知已有清算原因之事實
    ，非基於本人之義務，而以特別利於債權人中之一人或數人
    為目的，提供擔保或消滅債務。七、隱匿、毀棄、偽造或變
    造帳簿或其他會計文件之全部或一部，致其財產之狀況不真
    確。八、故意於財產及收入狀況說明書為不實之記載，或有
    其他故意違反本條例所定義務之行為，致債權人受有損害，
    或重大延滯程序，消債條例第133條、第134條亦分別定有明
    文。
二、經查：
㈠、本件債務人前於民國109年9月16日向本院聲請清算，經本院
    於110年5月3日以109年度消債清字第90號裁定自同日17時起
    開始清算程序並同命司法事務官進行清算程序。嗣經本院於
    同年9月2日以110年度司執消債清字第24號裁定終結清算程
    序等情，業經本院依職權調取上開卷宗核閱屬實。
㈡、債務人主張居住於臺北市士林區，現年56歲，自開始清算程
    序後迄今，因罹患思覺失調症無法工作而無固定收入，生活
    所需費用均由家人支應等情，業據提出戶籍謄本、馬偕紀念
    醫院乙種診斷證明、中華民國身心障礙證明、106年度至109
    年度所得稅各類所得資料清單、勞工保險被保險人投保資料
    為憑（見109年度消債清字第90號卷第17、19、20、75、94
    、96頁，本院卷第17、30頁），堪認為真實。是債務人於開
    始清算程序後既無任何薪資、執行業務所得或其他固定收入
    ，即與消債條例第133條前段規定之要件不符，應認其並無
    消債條例第133條規定之不免責事由。
㈢、至債權人請求調查債務人有無消債條例第134條各款不免責事
    由，惟本院依職權調查結果並無此部分事證可資證明，本件
    核無消債條例第134條各款不免責事由。
三、綜上所述，債務人經法院為終止清算程序之裁定確定，並無
    消債條例第133條、第134條所定之不應免責情形存在，揆諸
    首揭規定及說明，本件應為債務人免責之裁定。　　
四、爰裁定如主文。　　　　　　
中　　華　　民　　國　　111 　年　　5 　　月　　11　　日
                  民事第一庭  法  官  黃筠雅
以上正本係照原本作成。
如對本裁定抗告，應於裁定送達後10日內向本院提出抗告狀，並
繳納抗告費新臺幣1,000 元。
中　　華　　民　　國　　111 　年　　5 　　月　　11　　日
                              書記官  陳芝箖